【裁判字號】    92,上易,38
【裁判日期】    920227
【裁判案由】    竊盜
【裁判全文】
臺灣高等法院高雄分院刑事判決                      九十二年度上易字第三八號
      上  訴  人  台灣高雄地方法院檢察署檢察官
      被      告  丁○○  男  .
右上訴人因被告竊盜案件，不服臺灣高雄地方法院九十一年度易字第二八六號中華民
國九十一年十一月二十九日第一審判決（聲請簡易處刑案號：臺灣高雄地方法院檢察
署九十年度偵字第一四七六四號），及移送併辦（九十年偵字第七一四八六三號），
提起上訴，本院判決如左：
    主  文
上訴駁回。
    事  實
一、丁○○基於意圖為自己不法所有之概括犯意，連續為下列竊盜犯行：
（一）先於民國九十年七月十八日凌晨一時許，在高雄縣路竹鄉○○路Ｅ世代咖啡店
      前，自己之鑰匙竊取甲○○所有車牌號碼為ＺＸＧ─九七０號輕型機車一台，
      得手後供己代步之用，嗣於同日二十一時三十分許，丁○○駕該機車途經台南
      縣安定鄉管寮村一三三號前，為警查獲。
（二）復於九十年八月八日上午某時，見陳炳榮所有車牌號碼７Ｊ─０五九０號自用
      小客車停放在高雄縣路竹鄉○○村○○路上，遂趁人不注意之際竊取該自用小
      客車，嗣於同年月九日五時十五分許，丁○○駕駛前開竊得之自用小客車載林
      廷威及乙○○等人，途經國道三號公路甲線萬方交流道出口，為警察覺有異攔
      檢，始悉上情。
二、案經台南縣警察局善化分局報告台灣高雄地方法院檢察署檢察官偵查後聲請簡易
    判決處刑，原審法院鳳山簡易庭認為不宜以簡易判決處刑，簽請改適用通常程序
    審理及公訴人移送併案審理，暨雲林縣警察局斗南分局報請台灣雲林地方法院檢
    察署檢察官移送本院併案審理。
    理  由
一、訊據被告丁○○事實一（一）之部分，於警訊、偵查、原審及本院審理時均坦承
    不諱，核與被害人甲○○於警訊及原審訊問時指述之情節相符（見原審卷第二十
    頁），並贓物領據保管單及車輛竊盜車牌失竊資料個別查詢報表—查詢車輛認可
    資料、台南縣警察局車輛協尋電腦輸入單各一紙在警訊卷可參，足見被告之此部
    分自白與事實相符，是此部分竊盜犯行，堪以認定。
二、另據被告矢口否認有竊盜前開７Ｊ─０五九０號自用小客車，辯稱：我沒有竊取
    該部自用小客車等語。然查：
（一）據證人林廷威於警訊證稱：「（你是否知道駕駛之姓名？地址？電話？）只知
      道一個字叫悟仔‧‧‧。」、「（你於何時在何地乘坐７Ｊ─０五九０車）八
      日晚上七時在台南市○○街小天使網咖上車。」、「（你看完警方提供照片，
      丁○○是否就是駕駛本人？）是。」等語（均見九十年八月九日警訊筆錄），
      其於原審審理時證稱：「‧‧‧九十年八月八日他在網路上留言告訴我，他要
      上台北找工作，並問我要不要一起上台北之後我就先去台南找他‧‧‧被告說
      ７Ｊ─０五九０汽車是他跟朋友借的‧‧‧。」等語（見原審卷第六十三頁正
      、反面）；另據證人乙○○於警訊時證稱：「（你今日三時五十分許所乘坐７
      Ｊ─０五九０小客車為何人所駕駛？）是影像基本資料中的男子（丁○○）。
      」等語（見九十年八月九日警訊筆錄）。證人林廷威、乙○○與被告並無積怨
      ，倘被告確未駕駛７Ｊ─０五九０號自用小客車搭載證人林廷威、乙○○等北
      上，為何證人林廷威、乙○○等皆指證係被告所駕駛？是被告所辯，應係卸責
      之詞。另據被害人陳炳榮到庭證稱：「（車子七Ｊ─０五九０號有否失竊？）
      有。去年八月八日於路竹鄉○○村○○路失竊，是我兒子開去該處當兵，放在
      營區旁邊。他每天都會去查看車子，當日早上七、八點就發現該車失竊‧‧‧
      。」等語（見原審卷第十四頁），依被害人陳炳榮之指訴，前揭自用小客車係
      於九十年八月八日失竊，而被告於隔日即駕駛該車搭載證人林廷威等上台北，
      且向證人等誆稱該車係向朋友所借，衡情，被告駕駛系爭自小客車之時間與被
      害人車輛失竊之時間相隔不到一天，且被告又向證人等編造該車之來源，是被
      告所辯是否可信，實令人存疑。
（二）證人乙○○於原審九十一年十月二十一調查時當庭指認當日確係被告駕車無訛
      （見原審卷第八十四頁），被告於當庭則改稱：「我真的不認識他們。當日我
      的確是在車上，車子是何人開去，我不知道，我上車時，已經有人開車，我也
      不認識開車的人，當日我也有開車，除了我之外還有一名男子也有開車，我是
      從彰化開始開車，所以證人沒有看到我跟先前那位男子交換開車。」等語（見
      原審卷第八十四頁），是被告先於原審辯稱其沒有與證人林廷威及乙○○共同
      駕車至台北等語（見原審卷第五十一頁），後於原審改稱我有駕車等語（見原
      審卷第八十四頁），果如被告並非擔心其竊盜犯行被發現，為何其於原審先次
      審理中均矢口否認有駕車載證人等至台北之行為？俟證人乙○○於原審當庭指
      證後，始坦承有駕車，足認被告應係心虛，始為上開辯解。
（三）綜上所述，足見被告上開所辯，顯係卸責之詞，不足採信。此外，復有贓物領
      據保管單及車輛竊盜車牌失竊資料個別查詢報表—查詢車輛認可資料、國道公
      路警察局車輛協尋電腦輸入單各一紙在卷可參，是本件事證明確。被告該部分
      竊盜犯行，亦堪認定。
三、核被告丁○○先後二次竊盜犯行，均係犯刑法第三百二十條第一項之竊盜罪。其
    前後所為二次竊盜犯行，時間緊接，方法相同，觸犯構成要件相同之罪，顯係基
    於概括犯意反覆為之，為連續犯，應依刑法第五十六條規定，論以一罪，並依法
    加重其刑。公訴人雖僅就被告竊取甲○○所有車牌號碼為ＺＸＧ─九七０號輕型
    機車一台之犯罪行為起訴，餘者未於起訴書中敘及，但連續犯為裁判上一罪，檢
    察官就犯罪事實一部起訴，依刑事訴訟法第二百六十七條規定，其效力及於全部
    ，法院自屬有權一併審理。
四、原審以被告罪證明確，因予適用刑法第五十六條、第三百二十條第一項、第四十
    一條第一項，罰金罰鍰提高標準條例第一條前段、第二條之規定，並審酌被告正
    值壯年，不思循正當途徑獲致財富，反意圖不勞而獲，以上開方式，竊取他人之
    物品，造成被害人等財物損失，惟念其犯後坦承部分犯行，且所竊之物均已經被
    害人領回等一切情狀，量處有期徒刑五月，併諭知如易科罰金之折算標準；至被
    告持之竊取前開機車之鑰匙一把，被告自稱已丟棄，為免將來執行之困難，爰不
    併予宣告沒收。認事用法核無違誤，所處之刑亦屬適當。檢察官上訴意旨，以被
    告被告除前開二次竊盜犯行外，復基於竊盜之概括犯意，於九十一年六月十九日
    一時許，在雲林縣斗南鎮○○街與順安街口，以自備之鑰匙開啟被害人戴守仁所
    有之ＳＮ─七四四二號自小貨車之車門，為劉志銘發現乃放棄行竊該車，並徒步
    至同鎮○○街郵局旁，基於同一犯意，再次以自備之鑰匙，開啟丙○○所有Ｎ九
    ─三九三九號自小客車之車門，又被尾隨於後劉志銘發現，因認被告該部分行為
    亦有犯刑法第三百二十條第一項之竊盜罪，原審對此漏未斟酌，尚有未洽云云。
    然查：被告對此部分自始矢口否認有竊盜犯行，辯稱：我只是經過該地而已，不
    知為何劉志銘一直跟著我等語，且查本件被告論罪科刑部分之犯罪時間為九十年
    七月十八日及九十年八月八日，而公訴人上訴移送併辦部分之犯罪時間為九十一
    年六月十九日，二者相距將近一年之久，又為被告所否認，自無概括犯意可言，
    應不成立連續犯，故公訴人認該部分與前開論罪科刑部分有連續犯之裁判上一罪
    關係，原審漏未審酌為由，指摘原判決不當，為無理由，應予駁回。又該台灣雲
    林地方法院檢察署移送併案審理部分（九十一年偵字第二五一九號），自應退回
    該署另行偵辦，併此敘明。
據上論斷，應依刑事訴訟法第三百六十八條，判決如主文。
本案經檢察官方娜蓉到庭執行職務。
中    華    民    國      九十二      年      二      月     二十七   日
                              臺灣高等法院高雄分院刑事第二庭
                                  審判長法官  林正雄
                                        法官  趙家光
                                        法官  黃壽燕
右正本證明與原本無異。
不得上訴。
                                  法院書記官  黃富美
中    華    民    國      九十二      年      二      月    二十七    日
附錄本判決論罪科刑法條：
刑法第三百二十條第一項
  意圖為自己不法之所有或第三人不法之所有，而竊取他人之動產者，為竊盜罪，
  處五年以下有期徒刑、拘役或五百元以下罰金。


司法院資訊處製作；財團法人民間司法改革基金會備份。
